【裁判字號】    97,簡上,155
【裁判日期】    971210
【裁判案由】    傷害
【裁判全文】
臺灣士林地方法院刑事判決            97年度簡上字第155 號
上  訴  人
即  被  告  丁○○
            丙○○
            戊○○
上列上訴人即被告因傷害案件，不服本院97年度士簡字第376 號
中華民國97年3 月31日第一審判決（聲請簡易判決處刑案號：97
年度偵緝字第181 號、第198 號、第199 號），提起上訴，本院
管轄之第二審合議庭判決如下：
    主  文
上訴駁回。
丁○○、丙○○、戊○○均緩刑貳年，並均應向被害人乙○○、
甲○○、己○○支付如附記事項所載之非財產上損害賠償。
    事實及理由
一、本案經本院合議庭審理結果，認第一審以被告丁○○、丙○○、戊○○共同犯刑法第277 條第1 項之傷害罪，各判處有
    期徒刑6 月，如易科罰金，均以新臺幣（下同）1,000 元折
    算1 日，其認事用法及量刑均無不當，應予維持，並引用第
    一審判決書及檢察官聲請簡易判決處刑書記載之事實、證據
    、理由及應適用之法條（詳如附件），並補充：被告於本院
    審理中之自白（參見本院卷第48頁、第60頁）。
二、被告等上訴意旨略以：被告等已與告訴人即被害人乙○○、
    甲○○、己○○達成民事和解，請求撤銷原判決，給予緩刑
    宣告，使被告等有自新之機會等語。惟查，關於刑之量定及
    緩刑之宣告，係實體法上賦予法院得為自由裁量之事項，倘
    其未有逾越法律所規定之範圍，或濫用其權限，即不得任意
    指摘為違法（最高法院75年台上字第7033號判例意旨參照）
    。本件第一審法院斟酌卷內全部事證資料，並考量告訴人等
    所受傷勢情形，且被告等於原審判決前尚未與告訴人達成民
    事和解賠償損害，而各量處被告有期徒刑6 月，並均諭知易
    科罰金之折算標準，經核刑度尚屬允恰，並無違法失衡之情
    形，被告等空言指摘原審量刑不當，難認為有理由，應予駁
    回。
三、又查，被告3 人前均未曾因故意犯罪受有期徒刑以上刑之宣
    告，有臺灣高等法院被告全國前案紀錄表在卷可按，其等因
    一時衝動，致罹刑章，為警查獲後於偵審程序中終能坦承犯
    行，堪認已有悔意，且於本院準備程序中，已與告訴人乙○○、甲○○、己○○等人達成和解，且迄至本院言詞辯論終
    結時止，均按和解條件履行分期賠償金，有調解紀錄表及準
    備程序筆錄各1 份附卷可稽（附於本院卷第28頁至第32頁）
    ，並據告訴人到院證實無訛（參見本院卷第48頁），堪認被
    告等經此偵、審教訓，自當知所警惕，信無再犯之虞，本院
    綜合各情，認本件所宣告之刑，以暫不執行為適當，爰依刑
    法第74條第1 項第1 款規定，併予宣告緩刑2 年，以啟自新
    ，並就被告等尚未履行完畢之非財產上損害賠償部分，另依
    刑法第74條第2 項第3 款規定，諭知被告3 人均應向被害人
    乙○○、甲○○、己○○等3 人支付如下列「附記事項」所
    載之非財產上損害賠償（依刑法第74條第4 項規定，前開支
    付之負擔得為民事強制執行名義，倘被告不履行上開負擔，
    且情節重大足認原宣告之緩刑難收其預期效果，而有執行刑
    罰之必要者，依刑法第75條之1 第1 項第4 款之規定，得撤
    銷其緩刑宣告，附此敘明）。
四、附記事項：
(一)、被告3 人應於97年12月30日，各支付被害人己○○25,000元
    。
(二)、被告3 人應於98年1 月30日，各支付被害人己○○15,000元
    、各支付被害人乙○○10,000元、各支付被害人甲○○10,0
    00元。
據上論斷，應依刑事訴訟法第455 條之1 第1 項、第3 項、第36
8 條、第373 條，刑法第74條第1 項第1 款、第2 項第3 款，判
決如主文。
本案經檢察官徐名駒到庭執行職務。
中    華    民    國    97    年    12    月    10    日
                  刑事第六庭審判長法  官  汪梅芬
                                  法  官  莊明達
                                  法  官  吳祚丞
以上正本證明與原本無異。
對於本判決不得上訴。
                                  書記官  方蘭芬
中    華    民    國    97    年    12    月    10    日
附錄本案論罪科刑法條全文：
中華民國刑法第277 條第1項
傷害人之身體或健康者，處3 年以下有期徒刑、拘役或1 千元以
下罰金。


司法院資訊處製作；財團法人民間司法改革基金會備份。
